【裁判字號】    90,易,114
【裁判日期】    900328
【裁判案由】    違反毒品危害防制條例
【裁判全文】
臺灣花蓮地方法院刑事判決                          九十年度易字第一一四號
    公  訴  人  臺灣花蓮地方法院檢察署檢察官
    被      告  甲○○
右列被告因違反毒品危害防制條例案件，經檢察官提起公訴（八十九年度偵字第三七
六一號、九十年毒偵字第一二六號），本院判決如左︰
    主  文
甲○○連續施用第二級毒品，累犯，處有期徒刑壹年。扣案之安非他命參小包（含袋
重貳點陸公克）均沒收銷燬之。
    事  實
一、甲○○前曾於民國（下同）八十四年間因違反麻醉藥品管理條例案件，經本院以
    八十四年度易字第三三０號判處有期徒刑十月確定，甫於八十五年六月二十五日
    執行完畢，仍不知悔改，復於八十七年間因施用毒品案件，經本院裁定送勒戒處
    所觀察、勒戒後，認無繼續施用毒品之傾向，由本院於八十七年十月二十六日以
    八十七年度訴字第一二六號為免刑判決確定。嗣又因施用毒品案件，經依本院八
    十八年度毒聲字第七六０號裁定送觀察、勒戒後，認有繼續施用毒品傾向，先經
    本院裁定送強制戒治，並經本院以八十九年度易字第三０三號判處有期徒刑八月
    確定。詎料甲○○猶不知悔改，復於停止戒治付保護管束期間內，基於概括之犯
    意，自八十九年十一月十二日起至八十九年十二月五日止，連續在花蓮縣吉安鄉
    ○○○街二０五巷十號等地三犯施用第二級毒品安非他命多次，嗣為警於八十九
    年十二月五日下午十六時許在上揭處所查獲，並扣得安非他命三小包（含袋重二
    點六公克）。
二、案經花蓮縣警察局花蓮分局、吉安分局報請臺灣花蓮地方法院檢察署檢察官偵查
    起訴。
    理  由
一、右揭犯罪事實業據被告甲○○於本院審理時坦承不諱，且查：
（一）、被告甲○○前因施用毒品案件，經本院以裁定送觀察、勒戒後，認無繼續施
        用毒品之傾向，由本院於八十七年十月二十六日以八十七年度訴字第一二六
        號為免刑判決確定，有台灣高等法院被告全國前案紀錄表一份在卷可稽。
（二）、復有第二級毒品安非他命三小包（含袋重二點六公克）扣案足憑。
（三）、被告甲○○之尿液經送驗結果，呈甲基安非他命陽性反應，有花蓮縣衛生局
        煙毒尿液檢驗成績書、慈濟大學濫用藥物檢驗中心複驗檢驗結果表等資料在
        卷可查。本件事證明確，被告犯行洵堪認定。
二、經查肅清煙毒條例於八十六年十月三十日經立法院三讀通過修正為毒品危害防制
    條例，且該條例第二條第二項將安非他命改列為第二級毒品，並自八十七年五月
    二十二日公布生效，而依修正後規定應為不起訴之處分者，法院應為免刑之判決
    ，且依該條例第二十條第二項為不起訴之處分後，五年內再犯第十條之罪，經觀
    察、勒戒後，仍有繼續施用毒品之傾向或三犯以上者，則不適用該條項之規定，
    此觀諸毒品危害防制條例第三十五條第三款、第二十條第三項之規定自明。且修
    正後條例第二十條第二項之立法精神，固在以「勒戒」、「戒治」之保安處分代
    替「刑罰」之規定，使施用毒品經由「勒戒」、「戒治」而改過遷善者，無庸更
    藉「刑罰」予以矯治。然於依第二項規定賦予惕勵自新之機後，五年內復再施用
    毒品，經觀察、勒戒後認有繼續施用傾向或三犯以上者，依同條第三項規定，則
    應依一般刑事訴訟程序或少年事件程序處理，並施以強制戒治處分。考其立法意
    旨，在對於曾獲自新之機而不思悛悔戒絕之行為人，併施以刑罰及強制戒治之處
    分，以堅其意志，冀收徹底戒絕毒品之實效。若依修正後毒品危害防制條例第三
    十五條第三款規定由法院為免刑之判決者，既曾獲寬免自新之機，如於五年內再
    犯施用毒品，經觀察、勒戒認有繼續施用傾向或三犯以上者，顯乏悛悔徹悟之念
    ，衡酌修正後條例第二十條第三項之本旨，宜排除同條第二項規定之適用，庶免
    曾獲免除其刑之寬典者，於迭續有施用毒品之犯行後，猶可再獲法律豁免之流弊
    ，兼收促其戒慎警惕之效。是核被告甲○○施用第二級毒品安非他命之行為，係
    犯毒品危害防制條例第十條第二項之罪。其施用前後非法持有安非他命之低度行
    為，為非法施用之高度行為所吸收，不另論罪。又其先後多次施用第二級毒品安
    非他命之行為，時間緊接，構成要件相同，顯係出於概括之犯意反覆為之，為連
    續犯，爰依刑法第五十六條之規定以一罪論，並加重其刑。另被告甲○○前曾於
    八十四年間因違反麻醉藥品管理條例案件，經本院以八十四年度易字第三三０號
    判處有期徒刑十月確定，甫於八十五年六月二十五日執行完畢，此有台灣花蓮地
    方法院檢察署刑案資料查註紀錄表、台灣高等法院被告全國前案紀錄表各一份附
    卷可稽，五年以內再犯本件有期徒刑以上之罪，為累犯，應依刑法第四十七條規
    定遞加其刑。爰審酌被告之素行不佳，知識程度，犯罪之動機、目的，手段，所
    生損害及犯罪後之態度等一切情狀，量處如主文所示之刑。另扣案之安非他命三
    小包（含袋重二點六公克）均應依毒品危害防制條例第十八條第一項前段宣告沒
    收銷燬之。
據上論斷，應依刑事訴訟法第二百九十九條第一項前段，毒品危害防制條例第十條第
二項、第十八條第一項前段，刑法第十一條前段，第五十六條、第四十七條，判決如
主文。
本案經檢察官李子春到庭執行職務。
中      華      民      國      九  十      年    三    月    二十八    日
                                臺灣花蓮地方法院刑事庭
                                    法  官  林  國  泰
右正本證明與原本無異。
如對本判決不服，應於送達後十日內，向本院提出上訴狀。（應抄附繕本）告訴人或
被害人如對於本判決不服者，應具備理由請求檢察官上訴，其上訴期間之計算係以檢
察官收受判決正本之日期為準。
                                    法院書記官
中      華      民      國      九  十      年    三    月    二十八    日
附錄本判決論罪之法律條文：
毒品危害防制條例第十條：
施用第二級毒品者，處三年以下有期徒刑。


司法院資訊處製作；財團法人民間司法改革基金會備份。
